【裁判字號】    88,上訴,3619
【裁判日期】    890303
【裁判案由】    強盜等
【裁判全文】
臺灣高等法院刑事判決                          八十八年度上訴字第三六一九號
    上  訴  人  臺灣宜蘭地方法院檢察署檢察官
    上  訴  人
    即  被  告  甲○○
    指定辯護人  本院公設辯護人
    上  訴  人
    即  被  告  己○○
    選任辯護人  吳國輝
    被      告  丑○○
    輔  佐  人  子○○
    選任辯護人  林瑞彬
右上訴人因被告強盜等案件，不服臺灣宜蘭地方法院八十八年度訴字第一○號，中華
民國八十八年六月二十五日、八十八年八月十日第一審判決（起訴案號：臺灣宜蘭地
方法院檢察署八十七年度偵字第二九五三號、三三四八號、三九八一號、四三四○號
、四三四三號，暨移送併辦八十七年度偵字第四一七八號、八十八年度偵字第三四二
號），提起上訴，本院判決如左：
    主  文
原判決關於甲○○、己○○、丑○○部分均撤銷。
甲○○、己○○、丑○○共同連續結夥三人以上攜帶兇器竊盜，甲○○累犯，處有期
徒刑貳年陸月，己○○處有期徒刑壹年，丑○○處有期徒刑年。
扣案之油壓剪貳把均沒收。
    事  實
一、甲○○前於民國（下同）八十二年間因違反麻醉藥品管理條例等案件，經法院判
    處有期徒刑四月，於八十二年九月二十四日易科罰金執行完畢；丑○○於八十五
    年間曾因竊盜罪，經原審法院判處有期徒刑八月，緩刑四年確定。甲○○、己○○、丑○○與黃國雄、林茂泉、林佳寬、胡明德、林敏雄等均基於意圖為自己不
    法之所有之概括犯意，或單獨或共同，以如附表一編號二－廿一所示之組合方式
    ，於附表一編號二－廿一所示之時地，以徒手或攜帶可供作兇器使用之油壓鐵剪
    、或螺絲起子竊取附表一編號二－廿一所示被害人之財物得逞（其犯罪時間、犯
    罪地點、行為人、行為方式、所得財物、被害人、所犯法條均如附表所示）。嗣
    黃國雄、甲○○於八十七年八月二十六日淩晨四時五十分許，在蘭陽溪清洲橋下
    游三００公尺處，於八十七年十一月八日十時，在三星鄉清洲橋下蘭陽溪河床，
    分別為宜蘭縣警察局羅東分局查獲，並扣得黃國雄所有之油壓剪一支，以及甲○○於八十七年十二月八日六時三十分許，在三星鄉○○路五四之二九號前，為宜
    蘭縣警察局羅東分局查獲，並扣得黃國雄所有之油壓剪一支，另丑○○於八十七
    年九月二十日凌晨一時許，在宜蘭縣礁溪鄉○○村○○路一０四之一號為宜蘭縣
    警察局礁溪分局查獲。
二、案經宜蘭縣警察局羅東分局、三星分局、礁溪分局報請臺灣宜蘭地方法院檢察署
    檢察官偵查起訴。
    理  由
一、上訴人即被告甲○○於原審固對如附表一編號三、四、七、九、十、十一、十四
    所示之竊盜事實自承不諱，惟矢口否認有如附表一編號十二、十五、二十、二十
    一所示之犯行，就其中編號十二、二十、二十一部分，辯稱：僅曾和丑○○共同
    行竊二次，地點均在羅東鎮，未曾和己○○、林茂泉等人共同行竊云云，經查：
    被告甲○○供承之竊行部分，核與被害人辛○○、庚○○、癸○○、王寰宇於警
    訊時指述失竊之情節大致相符，且如附表一編號三、四、七、九、十、十一所示
    部分，復核與共犯即同案被告黃國雄、丑○○供承之情節相符，其中如附表一編
    號七、十、十一所示之竊盜事實部分，並有被害人辛○○、王寰宇領回失物所出
    具之贓物認領保管單在卷可佐，至如附表一編號十二、二十、二十一所示之竊行
    ，業據共犯即同案被告丑○○於警訊及原審調查時（見原審八十八年二月五日及
    同年四月二十七日之訊問筆錄），供述明確，並有被害人乙○○、丙○○於警訊
    時指述被竊之情節在卷可考，被告丑○○與被告甲○○並無仇隙，所供應無誣攀
    之理，況參諸被告甲○○於原審調查時原均矢口否認與被告丑○○有共同行竊之
    行為（見原審八十八年三月三十一訊問筆錄），嗣則僅坦承與丑○○有共犯二次
    竊行（見原審八十八年四月二十七日及同年五月二十五日訊問筆錄），顯見被告
    甲○○就此部分竊行，於原審所辯有避重就輕之虞，自不足採信；惟甲○○於上
    訴後在本院調查時，已坦承：「偷竊部分我完全承認」（見上訴卷第四十八頁）
    ，是其有如附表一編號三、四、七、九、十、十一、十二、十三、十四、十五、
    二十、二十一之竊盜犯行，已堪認定。
二、上訴人即被告己○○雖矢口否認有如附表一編號十六至二十一之竊盜犯行，辯稱
    ：伊與被告丑○○比鄰而居，曾因被告丑○○居家時太吵，而罵過丑○○，丑○○可能因此挾怨報復云云，惟查，被告己○○上開犯行，業據共犯即同案被告丑
    ○○於警訊及原審調查時（見原審八十八年二月五日及同年四月二十七日調查筆
    錄）供述在卷，核與被害人壬○○、辛○○、丙○○於警訊時指述失竊之情節大
    致相符，而丑○○於本院調查時亦再陳稱己○○有偷（見上訴卷第四十九頁及背
    面）；另共犯即同案被告林佳寬於原審調查時，亦供稱伊曾與丑○○、己○○、
    林茂泉等人至冬山鄉○○路二五六巷三十七號去行竊二次，參諸被告丑○○與林
    佳寬與被告己○○間尚查無仇隙，理無構陷之虞，如被告己○○確未參與行竊，
    丑○○、林佳寬當不致無端指其亦有參加行竊；是被告己○○上開所辯，應屬畏
    罪諉卸之詞，無可採信。至被告丑○○於原審最後一次調查期日，改稱被告己○○未參與竊行，應認係嗣後迴護被告己○○之詞，且又與其於本院調查時所稱己○○有偷等情不符，尚無足採。
三、原審訊據被告丑○○對如附表一編號二、六、八、十一、十二、十六－廿一所示
    之竊盜事實，供承不諱，核與被害人乙○○、庚○○、丁○○、壬○○、辛○○
    、丙○○、戊○○等人於警訊時指述失竊之情節大致相符，又其中如附表一編號
    十一所示竊盜事實部分，已據共犯即同案被告甲○○自白在卷，而如附表一編號
    六、八、十八、十九所示部分之竊盜事實，亦據共犯即同案被告林佳寬自承不諱
    ，且其中如附表一編號二所示部分，復有被害人丁○○領回失物所出具之贓物認
    領保管單在卷可稽；雖被告丑○○於本院調查審理時前後所供又有不符，或係所
    犯次數太多，難免混亂而記憶不清，惟案重初供，自應以於原審偵審時所供承為
    準。再被告辯護人雖辯稱被告丑○○智能不足云云，但查被告丑○○於庭訊時均
    能瞭解庭上所問之問題，並為適當之回答，顯未至智能障礙之地步，亦無精神耗
    弱之可言，不影響其前開竊盜犯行之成立，其辯護人猶請求將其送鑑定，自無必
    要。綜上，被告甲○○、己○○、丑○○均有竊盜行為，事證已臻明確，被告等
    之犯行均堪以認定。
四、核被告甲○○、己○○、丑○○所為，係分別犯如附表一「所犯法條欄」所示之
    竊盜罪名，公訴人起訴意旨認被告甲○○如附表一編號十四所示之竊盜犯行，係
    犯刑法第三百二十一條第一項第三款、第四款之加重竊盜罪，及認甲○○如附表
    一編號十五所示之竊盜犯行，係犯刑法第三百二十九條、第三百三十條第一項之
    準加重強盜罪暨同法第二百七十七條第一項之傷害罪，亦有未合（詳後述），起
    訴法條亦應予以變更。再起訴意旨認被告丑○○所犯如附表一編號十一、十二所
    示之竊盜犯行，亦係犯刑法第三百二十一條第一項第三款、第四款之加重竊盜罪
    ，起訴法條錯誤，亦應予變更。又被告甲○○、己○○、丑○○如附表一所示之
    多次竊盜犯行，與如附表一所示各該行為之其他行為人間，有犯意之聯絡及行為
    之分擔，為共同正犯，其等所為多次竊盜犯行，犯罪時間緊接，犯罪構成要件相
    同，顯係基於概括犯意為之，為連續犯，均應依法加重其刑，並均從重論以刑法
    第三百二十一條第一項第三、四款之結夥三人以上攜帶兇器竊盜之加重竊盜罪名
    。至如附表一編號六、八、十一、二十、二十一所示部分，雖為公訴人起訴意旨
    所未論列，惟因與起訴部分有連續犯之裁判上一罪之關係，為起訴效力所及，本
    院自得併予審酌，附此敘明。又被告甲○○其前於八十二年間因違反麻醉藥品管
    理條例等案件，經法院判處有期徒刑四月，於八十二年九月二十四日易科罰金執
    行完畢，有臺灣高等法院檢察署刑案紀錄簡覆表在卷可查，其於有期徒刑執行完
    畢後五年以內再犯本件竊盜之有期徒刑以上之罪，為累犯，應依法加重其刑。
五、原審予以論科，固非無見，惟查：(一)被告甲○○如附表一編號十五所示之竊盜犯
    行，尚未能論以犯刑法第三百二十九條、第三百三十條第一項之準加重強盜罪暨
    同法第二百七十七條第一項之傷害罪，原判決遽依準加重強盜罪論處，容有未合
    （詳後述）；(二)如附表一編號十六、十七之犯罪時間均為八十七年，原判決誤為
    八十六年；(三)如附表一編號十八之犯罪地點為冬山鄉○○路二五六巷三七號，原
    判決誤為「二六五巷」；(四)如附表一編號十一之犯罪地點為羅東鎮○○○路三一
    一號，原判決誤為「三一一巷」；(五)原審復以被告丑○○於八十五年間因竊盜罪
    ，經判處有期徒刑八月，緩刑四年確定，於緩刑中未知檢束行為，再犯下本件連
    續竊盜犯行，其有犯罪之習慣甚明，為訓練其謀生技能，養成勞動習慣，免其再
    涉竊盜犯行，而併予宣告應於刑之執行前令入勞動場所強制工作三年，第查被告
    丑○○本件竊盜犯行次數為十一次，較之甲○○為少（甲○○為十二次），雖被
    告丑○○已有竊盜判緩刑紀錄，但甲○○亦屬累犯，乃原審僅對丑○○宣告應於
    刑之執行前令入勞動場所強制工作，而情節相若之甲○○則未命強制工作，顯有
    失衡。茲被告甲○○上訴以其未犯準加重強盜罪，而指摘原判決，為有理由；被
    告己○○上訴意旨否認犯罪則無可取；至檢察官上訴指被告丑○○復犯竊盜（八
    十八年度偵字第七二一號），原判決未及審酌云云，但查該八十八年度偵字第七
    二一號所指犯罪事實業經原判決審究在內（即附表一編號八），檢察官認原判決
    未及審酌，尚嫌誤會而無可採；但原判決既有前述之可議即無可維持，自應將原
    判決關於甲○○、己○○、丑○○部分均撤銷改判。爰審酌被告等之素行、品行
    、犯罪動機、目的、手段、所生之危害及犯罪後之態度等一切情狀，各量處如主
    文所示之刑，以示懲處。另扣案之油壓剪二支，為共同被告黃國雄所有且係供本
    件共同犯罪所用之物，併予宣告沒收。
六、公訴意旨略以：被告甲○○於竊得如附表一編號十五所示之財物經被害人壬○○
    發現後，為防護贓物、脫免逮捕，當場對被害人施以強暴，咬傷壬○○右食指成
    傷，因認甲○○另犯刑法第三百二十九條之準強盜罪，與同法第二百七十七條第
    一項之傷害罪。訊據被告甲○○堅詞否認準強盜，辯稱伊被壬○○追到後，即被
    壬○○持木棍打伊，又勒其脖子使伊不能呼吸，伊出於本能才會咬傷壬○○之手
    指云云置辯。經查，證人即被告之胞妹李淑婉於原審到庭證稱：被告甲○○於八
    十七年十二月八日在派出所接受警察製作筆錄時，伊經警察通知到場，當時有看
    到被告脖子有紅腫的情形，右邊有好像指甲抓傷的痕跡等語；另證人即本件承辦
    警員張明通於原審到庭證稱：被告甲○○有指稱壬○○追伊時，有持木棍打伊，
    但自被告身上並無發現有傷痕，在派出所製作筆訊之過程，被告甲○○亦未要求
    就醫等語，而警員林明宗則結證稱：製作筆錄時，被告甲○○有陳述壬○○用木
    棍打伊，還勒伊脖子，但其檢視被告的雙腳、脖子等，並無發現被告有明顯的外
    傷等語；又被告甲○○於八十七年十二月八日羈押於臺灣宜蘭看守所時，於入守
    時自述：「本人甲○○於八十七年十二月八日由宜蘭地院羈押新收入所，目前身
    體除因均於十二月八日六時在羅東竊取物品時為物主以汽車撞機車及遭其手持木
    棒毆打，造成雙腳膝蓋、雙手肘部及內外傷、右後頸部等處擦傷及右腳遭木棒敲
    打，以致右腳踝腫大外，其餘部位無任何病痛和任何外傷。」核與其於警訊即向
    警供稱被被害人用木棒毆打之情節相符，則被告甲○○於案發初始即已向警方及
    宜蘭看守所陳明伊被壬○○手持木棒毆打，並被勒脖子等情甚明，並非被起訴後
    因知涉犯準強盜之重罪，始改口為如此陳述，是其初供陳明伊被壬○○手持木棒
    毆打，並被勒脖子等情，自有可信。且以壬○○追捕被告之急，必欲逮之而後快
    ，則於被告欲掙逃時以木棒毆之並勒其脖子等情，亦屬合於情理。參以被害人係
    右食指被咬傷，其如非因勒被告脖子，手在被告嘴部附近，右食指何能遭人輕易
    咬傷？足見被告稱被勒脖子，尚非不可採信。按被告如為脫免逮捕而主動打人，
    或施強暴，固難辭準強盜罪責，但如已受外力攻擊，而危及自身生命、身體之安
    全，自不能謂仍有乖乖束手被打之義務，而絲毫不能予以正當防衛或作防護之動
    作。茲被告被壬○○追到後，既被壬○○持木棍毆打，又勒其脖子使伊不能呼吸
    ，則被告出於本能咬傷壬○○之手指，自屬防護性動作，而為正當防衛，否則焉
    有對他人勒自己脖子，生命、身體陷於危險，而任人傷害坐視不理之理？是被告
    辯稱咬傷壬○○之手指，係對於現在不法之侵害，所為正當防衛之行為等語，尚
    非無可採；茲被告既非主動攻擊被害人，而係受攻擊後之自衛行為，自不該當準
    強盜之構成要件，此部分只成立加重竊盜罪名如附表一編號十五所示，至傷害部
    分亦因正當防衛而不罰，因與論罪部分有裁判上一罪關係，爰不另為無罪之諭知
    。
七、至公訴意旨認被告甲○○、己○○另涉有如附表二所示之竊盜犯行，及被告丑○○另涉有如附表二編號二－五所示之竊盜犯行，惟按被告之自白不得作為有罪判
    決之唯一證據，仍應調查其他必要之證據，以察其是否與事實相符，刑事訴訟法
    第一百五十六條第二項定有明文，又關於共同被告所為不利於己之自白是否與事
    實相符，當然亦須調查其他必要之證據，始能作為有罪判決之證據。公訴意旨認
    被告甲○○及己○○另涉有如附表二所示之竊行，無非以共同被告丑○○之供述
    為其論據，惟此部分之事實，除共同被告丑○○之供述外，並查無被害人指述被
    害情節或出具認領贓物之單據，或有作案之工具扣案等相關證據可供佐證，自難
    僅憑共同被告丑○○之供述，而為被告甲○○、己○○有如附表二所示竊行之認
    定。至公訴意旨認被告丑○○另涉有如附表二編號二－五所示之竊行，亦無非以
    被告丑○○之自白為其唯一論據，惟此部分之事實，除被告丑○○之供述外，並
查無被害人指述被害情節或出具認領贓物之單據，或有作案之工具扣案等相關證
    據可供佐證，自亦難僅憑被告丑○○之自白，即為被告丑○○有如附表二編號二
    －五所示竊行之認定。此外復查無其他積極證據足證被告甲○○、己○○、丑○○有犯此部分之竊盜行為，此部分尚不能證明犯罪，惟公訴意旨認此部分與被告
    等前揭經本院論罪科刑部分有連續犯之裁判上一罪關係，爰不另為無罪之諭知。
據上論斷，應依刑事訴訟法第三百六十九條第一項前段、第三百六十四條、第二百九
十九條第一項前段、刑法第二十八條、第五十六條、第三百二十條第一項、第三百二
十一條第一項第三款、第四款、第四十七條、第三十八條第一項第二款，罰金罰鍰提
高標準條例第一條前段，判決如主文。
本案經檢察官柯晴男到庭執行職務。
中    華    民    國    八十九    年       三       月        三        日
                          臺灣高等法院刑事第十二庭
                              審判長法  官  劉  景  星
                                    法  官  陳  博  志
                                    法  官  陳  志  洋
右正本證明與原本無異。
被告不得上訴。
檢察官得對被告甲○○如不服本判決應於收受送達後十日內向本院提出上訴書狀，其
未敘述上訴之理由者並得於提起上訴後十日內向本院補提理由書（均須按他造當事人
之人數附繕本）。
                                    書記官  顧倪 淑 貞
中    華    民    國    八十九    年       三       月        六        日
附錄本件論罪科刑法條全文
    刑法第三百二十條第一項：
意圖為自己或第三人不法之所有，而竊取他人之動產者，為竊盜罪，處五年以下有期
徒刑、拘役或五百元以下罰金。
    第三百二十一條第一項：犯竊盜罪而有左列情形之一者，處六月以上五年以下有
                          期徒刑：
                  第三款：攜帶兇器而犯之者。
                  第四款：結夥三人以上而犯之者。
附表一：
┌──┬────┬────┬───┬────┬────┬───┬─────┐
│    │        │        │      │        │        │      │          │
│編號│犯罪時間│犯罪地點│行為人│行為方式│所得財物│被害人│所犯法條  │
├──┼────┼────┼───┼────┼────┼───┼─────┤
│一  │八十七年│礁溪鄉武│丑○○│攜帶油壓│銅線約一│丁○○│刑法第三百│
│    │九月二十│暖路一○│林茂泉│鐵剪行竊│百五十公│      │二十一條第│
│    │日一時許│四之一號│林敏雄│        │斤      │      │一項第三、│
│    │        │        │      │        │        │      │四款      │
├──┼────┼────┼───┼────┼────┼───┼─────┤
│二  │八十七年│冬山鄉梅│黃國雄│同右    │電纜線一│辛○○│同右條項第│
│    │十月十九│花路二五│甲○○│        │批值五十│      │三款      │
│    │日二時許│六巷口空│      │        │萬元    │      │          │
│    │        │地      │      │        │        │      │          │
├──┼────┼────┼───┼────┼────┼───┼─────┤
│三  │八十七年│宜蘭市建│黃國雄│同右    │電纜線一│庚○○│同右      │
│    │十月三十│軍路三十│甲○○│        │批值二十│      │          │
│    │一日二時│九之四十│      │        │一萬元  │      │          │
│    │        │九號    │      │        │  │      │          │
├──┼────┼────┼───┼────┼────┼───┼─────┤
│四  │八十七年│羅東鎮中│丑○○│同右    │電纜線約│乙○○│同右條項第│
│    │十月二十│正北路三│林佳寬│        │值八十萬│      │三、四款  │
│    │五日    │一一號  │林茂泉│        │元      │      │          │
├──┼────┼────┼───┼────┼────┼───┼─────┤
│五  │八十七年│冬山鄉梅│黃國雄│同右    │電纜線一│辛○○│同右條項第│
│    │十一月六│花路二五│甲○○│        │批值三十│      │三款      │
│    │日二時  │六巷口空│      │        │萬元    │      │          │
│    │        │地      │      │        │        │      │          │
├──┼────┼────┼───┼────┼────┼───┼─────┤
│六  │八十八年│羅東鎮中│丑○○│攜帶螺絲│鋁門窗十│張松貴│同右條項第│
│    │一月二十│正北路二│林佳寬│起子    │五扇    │      │三、四款  │
│    │日上午十│十五號  │胡明德│        │        ││          │
│    │一時    │        │      │        │        │      │          │
├──┼────┼────┼───┼────┼────┼───┼─────┤
│七  │八十七年│三星鄉大│黃國雄│同右    │電纜線一│癸○○│同右條項第│
│    │八月十五│埔路一四│甲○○│        │批值十八│      │三款      │
│    │日晚上  │九之二號│      │        │萬餘元  │      │          │
├──┼────┼────┼───┼────┼────┼───┼─────┤
│八  │八十七年│冬山鄉梅│黃國雄│同右    │電纜線一│辛○○│同右      │
│    │八月二十│花路二五│甲○○│        │批值一萬│      │          │
│    │三日晚上│六巷三十│      │        │七千五百│      │          │
│    │        │七號    │      │        │元      │      │          │
│    │        │        │      │        │        │      │          │
├──┼────┼────┼───┼────┼────┼───┼─────┤
│九  │八十七年│羅東鎮中│丑○○│帶鐵剪  │電纜線約│乙○○│ 同右  │
│    │十一月一│正北路三│甲○○│        │值二十萬│      │          │
│    │日      │一一號  │      │        │元      │      │          │
├──┼────┼────┼───┼────┼────┼───┼─────┤
│十  │八十七年│宜蘭市建│丑○○│同右    │銅線約六│庚○○│ 同右     │
│    │九月    │軍路三九│甲○○│        │百二十公│      │          │
│    │        │之四九號│      │        │斤      │      │          │
├──┼────┼────┼───┼────┼────┼───┼─────┤
│十一│八十七年│冬山鄉梅│甲○○│帶鐵剪行│電纜線一│辛○○│ 同右     │
│    │十二月六│花路二五│      │竊      │批值十四│      │          │
│    │日三時  │六巷口空│      │        │萬元    │      │          │
│    │        │地      │      │        │        │      │          │
│    │        │        │      │        │        │      │          │
├──┼────┼────┼───┼────┼────┼───┼─────┤
│十二│八十七年│羅東鎮公│甲○○│徒手行竊│ＧＳＶ—│王寰宇│刑法第三百│
│    │十二月八│正路附近│      │        │九九０重│      │二十條第一│
│    │日二時  │        │      │        │機車車牌│      │項        │
├──┼────┼────┼───┼────┼────┼───┼─────┤
│十三│八十七年│三星鄉萬│甲○○│帶鐵剪行│電纜電一│壬○○│刑法第三百│
│    │十二月八│富村一一│      │竊      │批值二十│      │二十一條第│
│    │日六時三│四號前空│      │        │二萬元  │      │一項第三款│
│    │十分    │地      │      │        │        │      │          │
├──┼────┼────┼───┼────┼────┼───┼─────┤
│十四│八十七年│三星鄉萬│己○○│攜鐵剪行│電纜線一│壬○○│刑法第三百│
│    │四月中旬│富路四十│丑○○│竊      │批      │      │二十一條第│
│    │        │七號    │林茂泉│        │        │      │一項第三款│
│    │        │        │      │        │        │      │第四款    │
├──┼────┼────┼───┼────┼────┼───┼─────┤
│十五│八十七年│同右    │己○○│同右    │電纜線一│壬○○│同右      │
│    │六月中旬│        │丑○○│        │批值三萬│      │          │
│    │        │        │林茂泉│        │        │      │          │
│    │        │        │      │        │七千元  │      │          │
├──┼────┼────┼───┼────┼────┼───┼─────┤
│十六│八十七年│冬山鄉梅│己○○│同右    │電纜線一│辛○○│同右      │
│    │七月十五│花路二五│丑○○│        │批值一萬│      │          │
│    │日晚上  │六巷三七│林佳寬│        │七千五百│      │          │
│    │        │號      │林茂泉│        │元      │      │          │
├──┼────┼────┼───┼────┼────┼───┼─────┤
│十七│八十六年│同右    │己○○│同右    │電纜線一│辛○○│同右      │
│    │七月底  │        │丑○○│        │批值七萬│      │          │
│    │        │  │林佳寬│        │四千元  │      │          │
│    │        │        │林茂泉│        │        │      │          │
├──┼────┼────┼───┼────┼────┼───┼─────┤
│十八│八十七年│三星鄉尚│己○○│同右    │銅線約一│丙○○│同右      │
│    │八月十日│武村中興│丑○○│        │千公斤  │      │          │
│    │        │路一一五│林茂泉│        │        │      │          │
│    │        │之三號  │林敏雄│        │        │      │          │
│    │        │        │（未經│        │        │      │          │
│    │        │        │起訴）│        │        │      │          │
│    │        │        │甲○○│        │        │      │          │
├──┼────┼────┼───┼────┼────┼───┼─────┤
│十九│八十七年│同右    │同右  │同右    │銅線五十│丙○○│同右      │
│    │九月十日│        │      │        │六捲約值│      │          │
│    │        │        ││        │十萬四千│      │          │
│    │        │        │      │        │元及電視│      │          │
│    │        │        │      │        │機乙台  │      │          │
└──┴────┴────┴───┴────┴────┴───┴─────┘
附表二：
┌──┬────┬────┬───┬────┬────┬───┬─────┐
│編號│犯罪時間│犯罪地點│行為人│行為方式│所得財物│被害人│ 備   註  │
├──┼────┼────┼───┼────┼────┼───┼─────┤
│一  │八十七年│三星鄉大│林茂泉│攜帶鐵剪│銅線約六│癸○○│          │
│    │七月    │埔路一四│己○○│行竊    │百公斤  │      │          │
│    │        │九之二號│丑○○│        │        │      │          │
│    │        │        │甲○○│        │        │      │          │
├──┼────┼────┼───┼────┼────┼───┼─────┤
│二  │八十七年│冬山鄉梅│丑○○│同右    │銅線約五│辛○○│          │
│    │四月    │花路二五│林茂泉│        │百公斤  │      │          │
│    │        │六巷三七│林佳寬│        │        │      │          │
│    │        │號      │己○○│        │        │      │          │
├──┼────┼────┼───┼────┼────┼───┼─────┤
│三  │八十七年│三星鄉大│丑○○│同右    │銅線約六│癸○○│          │
│    │七月    │埔路一四│林茂泉│        │百公斤  │      │          │
│    │        │九之二號│甲○○│        │        │      │          │
│    │        │        │己○○│        │        │      │          │
├──┼────┼────┼───┼────┼────┼───┼─────┤
│四  │八十七年│羅東鎮中│丑○○│同右    │銅線約四│乙○○│          │
│    │九月    │正北路三│己○○│        │百公斤  │      │          │
│    │        │一一號  │林佳寬│        │        │      │          │
│    │        │        │甲○○│        │        │      │          │
│    │        │        │己○○│  │        │      │          │
├──┼────┼────┼───┼────┼────┼───┼─────┤
│五  │八十七年│三星鄉萬│丑○○│同右    │銅線約八│壬○○│          │
│    │九月    │富路四十│林茂泉│        │百公斤  │      │          │
│    │        │五號    │己○○│        │        │      │          │
├──┼────┼────┼───┼────┼────┼───┼─────┤
│六  │八十七年│礁溪鄉武│丑○○│同右    │銅線約一│丁○○│          │
│    │九月二十│暖路一０│林茂泉│        │百五十公│      │          │
│    │日一時許│四之一號│己○○│        │斤      │      │          │
└──┴────┴────┴───┴────┴────┴───┴─────┘


司法院資訊處製作；財團法人民間司法改革基金會備份。
